【裁判字號】    90,上訴,969
【裁判日期】    900727
【裁判案由】    違反毒品危害防制條例
【裁判全文】
臺灣高等法院高雄分院刑事判決                      九十年度上訴字第九六九號
    上  訴  人
    即  被  告  甲○○
右上訴人因違反毒品危害防制條例案件，不服臺灣高雄地方法院九十年度訴字第五九
六號，中華民國九十年五月二十五日第一審判決（起訴案號：臺灣高雄地方法院檢察
署九十年度毒偵字第五九七號）提起上訴，本院判決如左：
    主  文
上訴駁回。
    事  實
一、甲○○前於民國八十八年間因施用第一級毒品海洛因案件，經臺灣臺南地方法院
    依八十八年度毒聲字第三七一六號裁定送觀察勒戒後，認無繼續施用毒品之傾向
    ，由臺灣臺南地方法院檢察署檢察官於八十九年一月十二日以八十八年度毒偵字
    第八一七號為不起訴處分確定。詎其猶不思悔改，明知海洛因係第一級毒品，復
    基於施用第一級毒品之概括犯意，自八十九年十二月底起至九十年一月二十一日
    中午十二時許止，連續在屏東縣楓港鄉工作處，以將毒品摻入香煙捲起點燃吸食
    之方式，每天一次，而施用第一級毒品海洛因多次；嗣於九十年一月二十一日二
    十一時，在高雄市○○區○○路與中山路口為警查獲，並扣得其所有之海洛因驗
    後淨重‧九二公克（包裝重‧二三公克），再經檢察官聲請，而由台灣高雄
    地方法院以九十年度毒聲字第四九二號裁定送觀察勒戒後，認有繼續施用毒品之
    傾向，由該院再依九十年度毒聲字第一一七號裁定令入戒治處所，施以強制戒
    治。
二、案經高雄市政府警察局移送臺灣高雄地方法院檢察署檢察官偵查起訴。
    理  由
一、右揭事實，業據上訴人即被告甲○○於原審及本院中坦承不諱，且被告為警查獲
    時所採取之尿液，經送請高雄市政府衛生局檢驗結果，呈嗎啡陽性反應，此有該
    局九十年一月三十一日煙毒尿液檢驗成績書一紙附卷可查（見偵查卷第二一頁）
    ，復經原審送請高雄醫學大學附設中和紀念醫院檢驗結果，亦呈嗎啡陽性反應，
    有該院濫用藥物尿液檢驗報告一紙在卷可參（見原審卷第十九頁）；扣案之白色
    粉末驗後淨重‧九二公克（包裝重‧二三公克），經送法務部調查局鑑定結
    果，認係海洛因，有該局二二一一五三九號鑑定通知書在卷足佐（見偵查卷
    第二五頁）；而被告於八十八年間因施用第一級毒品海洛因案件，經臺灣臺南地
    方法院依八十八年度毒聲字第三七一六號裁定送觀察勒戒後，認無繼續施用毒品
    之傾向，由臺灣臺南地方法院檢察署檢察官於八十九年一月十二日以八十八年度
    毒偵字第八一七號為不起訴處分確定，有該不起訴處分書一件附卷可憑，其於五
    年內再犯毒品危害防制第十條之罪，經原審於九十年一月二十二日以九十年度毒
    聲字第四九二號裁定送觀察勒戒後，認有繼續施用毒品之傾向，由高雄地方法院
    再以九十年度毒聲字第一一七號裁定令入戒治處所，施以強制戒治，亦有該刑
    事裁定書附卷可稽。是本件事證明確，被告上開犯行洵堪認定。
二、查海洛因係毒品危害防制條例第二條第二項所稱之第一級毒品，不得持有、施用
    ，被告竟持之以施用，核其所為，係犯毒品危害防制條例第十條第一項之施用第
    一級毒品罪。其先後多次施用犯行，時間緊接、手法及罪名均同，顯係基於概括
    犯意而為，為連續犯，應論以一罪。其先後多次持有海洛因行為，亦係基於概括
    之犯意，本應以連續持有論，惟其持有後，進而施用，其持有行為應被其施用之
    行為所吸收，不另論罪。公訴人雖未就被告自八十九年十二月底起至九十年一月
  十九日止，在屏東縣楓港鄉工作處，連續施用第一級毒品海洛因之犯行起訴，惟
    此部份與已起訴部分有連續犯裁判上一罪關係，已如前述，本院自應併予審理，
    附此敘明。
三、原審因而適用毒品危害防制條例第十條第一項、第十八條第一項前段，刑法第十
    一條前段、第五十六條，並審酌被告前有施用毒品前科，經第一次觀察、勒戒後
    ，竟再犯而經觀察勒戒後又再犯相同罪行，顯見意志不堅，惟其犯罪係戕害自身
    ，尚未害及他人，所犯情節非重，及犯罪後坦承犯行，態度尚佳等一切情狀，量
    處如有期徒刑十月。扣案之海洛因驗後淨重‧九二公克（包裝重‧二三公克
    ，因包裝夾連袋殘沾毒品無從剝離），應依毒品危害防制條例第十八條第一項宣
    告沒收銷燬之，至送驗時耗損之部分，因已滅失，不另宣告沒收。經核原判決認
    事用法，均無不合，量刑亦甚妥適，被告上訴意旨，以量刑過重，指摘原判決不
    當，為無理由，應予駁回。
據上論斷，應依刑事訴訟法第三百六十八條，判決如主文。
本案經檢察官董明正到庭執行職務。
中      華      民      國    九十    年      七      月     二十七     日
                              臺灣高等法院高雄分院刑事第八庭
                                  審判長法官  郭雅美
                                        法官  張盛喜
                                        法官  莊飛宗
右正本證明與原本無異。
如不服本判決，應於判決送達後十日內向本院提出上訴狀，其未述理由者並應於提
出上訴狀後十日內向本院補提理由書（應附繕本)。
                                      書記官  張明賢
中      華      民      國    九十    年      七      月     三  十     日
附錄：本判決論罪科刑法條全文：
毒品為防制條例第十條第一項：
施用第一級毒品者，處六月以上五年以下有期徒刑。
                                                                  Ａ


司法院資訊處製作；財團法人民間司法改革基金會備份。
